【裁判字號】    99,審訴,48
【裁判日期】    990224
【裁判案由】    違反毒品危害防制條例等
【裁判全文】
臺灣新竹地方法院刑事宣示判決筆錄      99年度審訴字第48號
公  訴  人  臺灣新竹地方法院檢察署檢察官
被      告  乙○○
指定辯護人  本院公設辯護人甲○○
上列被告因違反毒品危害防制條例等案件，檢察官提起公訴（98
年度毒偵字第1776號、98年度偵字第8549號）後，聲請改依協商
程序而為判決，本院於中華民國99年2月24日下午4時，在本院刑
事第七法庭宣示判決，出席職員如下：
                審判長法  官  劉兆菊
                      書記官  林兆嘉
                      通  譯  賴光浪
法官起立朗讀判決主文、犯罪事實要旨、處罰條文，及告以上訴
限制、期間並提出上訴狀之法院，且諭知記載其內容：
一、主  文：
    乙○○犯變造特種文書罪，累犯，處有期徒刑月；扣案之
    變造在蔡煥炘中華民國交通部製發汽車駕駛執照上之「乙○
    ○」照片壹張，沒收之。又施用第一級毒品，累犯，處有期
    徒刑拾壹月；扣案之海洛因貳包（驗餘淨重合計壹點陸陸
    公克）、甲基安非他命陸包（驗餘淨重合計貳柒壹零公克）
    ，均沒收銷燬之；扣案之分裝匙支、分裝袋捌個，均沒收
    之。又犯損壞公務員職務上掌管之物品罪，累犯，處有期徒
    刑捌月。應執行有期徒刑壹年玖月；扣案之海洛因貳包（驗
    餘淨重合計壹點陸陸公克）、甲基安非他命陸包（驗餘淨
    重合計貳柒壹零公克），均沒收銷燬之；扣案之變造在蔡煥
    炘中華民國交通部製發汽車駕駛執照上之「乙○○」照片壹
    張、分裝匙支、分裝袋捌個，均沒收之。
二、犯罪事實要旨：
（一）乙○○前於民國88年間，因施用毒品案件，經本院於88年
      5 月24日以88年度毒聲字第1010號裁定送觀察、勒戒後，
      認無繼續施用毒品傾向，於88年8月6日執行完畢釋放出所
      ，並經臺灣新竹地方法院檢察署檢察官於88年8月9日以88
      年度偵字第1736號為不起訴處分確定；又於89年間，因施
      用第二級毒品案件，經本院於89年1 月13日以89年度毒聲
      字第155 號裁定送勒戒處所觀察、勒戒後，因認有繼續施
      用毒品之傾向，再經本院於89年2 月11日以89年度毒聲字
      第403 號裁定令入戒治處所施以強制戒治，嗣其強制戒治
      執行滿3 月後，經戒治處所認無繼續戒治之必要，復經本
      院於89年7 月20日以89年度毒聲字第1839號裁定停止強制
      戒治，所餘戒治期間付保護管束出所，然乙○○因於此期
      間內違反保護管束應遵守事項情節重大，嗣經本院於89年
      10月24日以89年度毒聲字第2547號裁定撤銷停止戒治，而
      於90年5 月29日執行完畢釋放出所；刑責部分，亦經本院
      於89年3月8日以89年度竹北簡字第48號判決判處有期徒刑
      6 月確定。復於94年間，因施用第二級毒品案件，經本院
      於95年1 月25日以94年度竹簡字第1129號判決判處有期徒
      刑6月確定，於95年8月9 日易科罰金執行完畢。再於94年
      11月間，因施用第一級毒品案件，經臺灣苗栗地方法院於
      95年8月17日以94年度訴字第660號判決判處有期徒刑10月
      確定；又於95年間，因施用第二級毒品案件，經本院於95
      年12月28日以95年度竹簡字第1400號判決判處有期徒刑6
      月確定；上開2罪，復經本院於96年7月24日以96年度聲減
      字第413號裁定分別減為有期徒刑5月、3 月，併經定應執
      行有期徒刑8月確定，於96年6月7日入監執行，並於96年9
      月12日因徒刑易科罰金執行完畢。另於96年間，因施用第
      二級毒品案件，經本院於96年11月6 日以96年度竹簡字第
      1350號判決判處有期徒刑6月確定，甫於97年12月4日易科
      罰金執行完畢。詎乙○○仍不知悔改，而有如下所述之行
      為：
  １、乙○○明知其已因妨害公務等案件，經臺灣新竹地方法院
      檢察署發布通緝，竟為躲避查緝而基於變造特種文書之犯
      意，於98年10月間某日，將其所駕駛之車牌號碼U3－8883
      號自用小客車停放在新竹市○○路某處，而將其原貼在汽
      車駕駛執照之個人照片撕下，換貼至其持有之蔡煥炘之汽
      車駕駛執照上。
  ２、乙○○復基於施用第一級毒品海洛因及第二級毒品甲基安
      非他命之犯意，於98年11月10日晚間8 時許，在新竹市○
      ○路某處，以將海洛因、甲基安非他命混合摻入香菸內點
      燃後吸取煙霧之方式，同時施用第一級毒品海洛因及第二
      級毒品甲基安非他命1次。
  ３、乙○○前於97年7 月間，即曾因拒捕而駕車衝撞警車之妨
      害公務紀錄，仍基於妨害公務及損壞公務員職務上掌管之
      物品之犯意，於98年11月11日凌晨零時許，駕駛車牌號碼
      U3－8883號自用小客車前往新竹市○○路413 號，而為埋
      伏員警駛之車牌號碼6466－TW號、7U－2462號偵防車前後
      攔夾，並向乙○○表明警察身分，詎乙○○為脫免逮捕，
      仍駕駛上開車輛先往人行道方向前進，續再倒車猛力衝撞
      上述偵防車，致車牌號碼6646－TW號偵防車右後側車門板
      金凹陷、車牌號碼7U－2462號偵防車前方保險桿破損、引
      擎蓋凹損，而以此強暴方式，妨害員警執行逮捕通緝犯職
      務，嗣經警圍捕後，當場在其所駕駛之車輛內扣得海洛因
      2包（毛重1.2公克、0.6公克）、甲基安非他命6包（合計
      毛重4公克）、分裝匙3支、分裝袋8 個及變造之蔡煥炘汽
      車駕駛執照1 張等物，並徵得其同意採尿後，檢驗結果呈
      安非他命、甲基安非他命、可待因、嗎啡陽性反應，始悉
      上情。
（二）案經新竹市警察局第一分局報告臺灣新竹地方法院檢察署
      檢察官偵查起訴後，經檢察官聲請認罪協商判決，由本院
      合議庭裁定由受命法官獨任改依協商程序而為判決。
三、處罰條文：
    毒品危害防制條例第10條第1項、第2項、第18條第1 項前段
    ，刑法第11條、第135條第1項、第138條、第212條、第47條
    第1項、第55條前段、第51條第5款、第38條第1項第2款，刑
    法施行法第1條之1第1項、第2項前段。
四、沒收銷燬及沒收之諭知：至扣案之第一級毒品海洛因2 包（
    驗餘淨重分別為0.989 公克、0.377 公克，合計驗餘淨重為
    1.366公克）、第二級毒品甲基安非他命6包（驗餘淨重分別
    為1.139公克、0.847公克、0.139公克、0.299 公克、0.145
    公克、0.141公克，合計驗餘淨重2.710公克），此有行政院
    衛生署草屯療養院98年11月25日草療鑑字第0981100149號鑑
    定書1 份在卷可參（見98年度毒偵字第1776號偵查卷第78、
    79頁），屬違禁物，均應依毒品危害防制條例第18條第1 項
    前段規定諭知沒收銷燬；至驗罄部分，已失其違禁物之性質
    ，爰不另為沒收銷燬之諭知。另扣案之用以變造駕照所用之
    乙○○相片1 張、分裝匙3 支、分裝袋8 支等物，則係被告
    乙○○所有且供犯罪所用之物，業經被告乙○○供承在卷（
    見本院卷第37、46頁），爰依刑法第38條第1 項第2 款之規
    定，均沒收之。
五、協商判決除有刑事訴訟法第455條之4第1項第1款於本訊問程
    序終結前，被告撤銷協商合意或檢察官撤回協商聲請者；第
    2款被告協商之意思非出於自由意志者；第4款被告所犯之罪
    非第455條之2第1項所定得以協商判決者；第6款被告有其他
    較重之裁判上一罪之犯罪事實者；第7 款法院認應諭知免刑
    或免訴、不受理者情形之一，及違反同條第2 項「法院應於
    協商合意範圍內為判決；法院為協商判決所科之刑，以宣告
    緩刑或2 年以下有期徒刑、拘役或罰金為限」之規定者外，
    檢察官與被告均不得上訴。
六、如有前項得上訴之情形，得自收受宣示判決筆錄送達之日起
    10日內，向本院提出上訴書狀，上訴於第二審法院。
本案經檢察官洪期榮到庭執行職務。
中    華    民    國    99    年     2    月    24    日
                  刑事第九庭    書  記  官 林兆嘉
                                審判長法官 劉兆菊
以上筆錄正本係照原本作成。
中    華    民    國    99    年     2    月    24    日
                                書  記  官 廖宜君
附錄本案論罪科刑法條全文：
中華民國刑法第135條
（妨害公務執行及職務強制罪）
對於公務員依法執行職務時，施強暴脅迫者，處3 年以下有期徒
刑、拘役或3 百元以下罰金。
意圖使公務員執行一定之職務或妨害其依法執行一定之職務或使
公務員辭職，而施強暴脅迫者，亦同。
犯前二項之罪，因而致公務員於死者，處無期徒刑或7 年以上有
期徒刑；致重傷者，處3 年以上、10年以下有期徒刑。
中華民國刑法第138條
（妨害職務上掌管之文書物品罪）
毀棄、損壞或隱匿公務員職務上掌管或委託第三人掌管之文書、
圖畫、物品，或致令不堪用者，處5 年以下有期徒刑。
中華民國刑法第212條
（偽造變造特種文書罪）
偽造、變造護照、旅券、免許證、特許證及關於品行、能力服務
或其他相類之證書、介紹書，足以生損害於公眾或他人者，處1
年以下有期徒刑、拘役或3 百元以下罰金。
毒品危害防制條例第10條
施用第一級毒品者，處6 月以上5 年以下有期徒刑。
施用第二級毒品者，處3 年以下有期徒刑。

司法院資訊處製作；財團法人民間司法改革基金會備份。
